# 下拨资金

提问人：松虚子 时间：2012-04-04 11:28:32
请教各位，如果母公司为支持子公司重点项目的研发，下拨给子公司研发费，那这些研发费是否放入营业外收入？

回答人：chenyiwei
该笔拨款是否需要子公司返还？子公司在出现哪些情况时需要返还？ 首先明确这对于子公司而言是否构成一项金融负债，如果是，则确认为一项借款或者应付款项，按摊余成本法进行后续计量（如果期限较长，且为无息或低息，则涉及母公司向子公司提供无息或低息贷款如何处理的问题，参考《计学撮要》P265）；如果无需返还的，则子公司作为资本性投入计入资本公积处理。

提问人：daikan 时间：2012-04-06 16:31:38
是的 母公司出的钱 成果当然归母公司所有 如果子公司要使用的话 可以采用技术转让的方式

回答人：chenyiwei
如果成果归母公司所有，则子公司相当于提供研发外包劳务。应按照提供劳务模式确认收入和结转成本。当然也要关注交易作价的公允性，可确认为收入的仅是研发劳务的公允价值部分。